【裁判字號】    97,消債更,1041
【裁判日期】    980430
【裁判案由】    更生事件
【裁判全文】
臺灣臺北地方法院民事裁定          97年度消債更字第1041號
聲  請  人
即  債務人  甲○○
代  理  人  趙興偉律師
上列當事人因消費者債務清理事件聲請更生，本院裁定如下：
    主  文
更生之聲請駁回。
聲請費用由聲請人負擔。
    理  由
一、按債務人無擔保或無優先權之債務總額未逾新臺幣1,200 萬
    元者，於法院裁定開始清算程序或宣告破產前，得向法院聲
    請更生，消費者債務清理條例第42條第1 項定有明文。又聲
    請更生或清算不合程式或不備其他要件者，法院應以裁定駁
    回之，但其情形可以補正者，法院應定期間先命補正，復為
    同條例第8條所明定。本條例第42條第1項所稱無擔保或無優
    先權之債務總額未逾新台幣1,200 萬元，係指計算至法院裁
    定開始更生程序前1 日止，包含本金、利息、違約金在內之
    無擔保或無優先權債務總額。辦理消費者債務清理事件應行
    注意事項第21點亦有明文。
二、聲請意旨略以：聲請人之父陳阿文為東成貿易有限公司之負
    責人，東成貿易有限公司向華南銀行借款時，陳阿文違背聲
    請人權益，擅自簽署聲請人名義為連帶保證人，嗣後華南銀
    行向聲請人請求應負連帶保證責任並取得確定判決，於96年
    12月執行聲請人之薪資，而聲請人於95、96年間因向他人及
    銀行借款並使用信用卡而積欠債務，故於97年8 月18日，與
    最大債權銀行進行協商，因債權銀行要求每月還款5000元，
    惟並不包括上開保證債務及民間債務，致聲請人無法負擔上
    開請求，而協商不成立，又其無擔保或無優先權之債務總額
    未逾1200萬元，亦未經法院裁定開始清算程序或宣告破產，
    爰聲請更生云云。
三、聲請人主張其對華南銀行之債務金額為6,681,274 元，對所
    有債權人之債務總金額為7,054,601 元，惟查，聲請人對華
    南銀行之債務，計算至97年12月2 日之本金、利息、違約金
    總合為14,211,755元，業經華南銀行函覆本院並提供臺灣花
    蓮地方法院93年度執字第2856號債權憑證在卷可按，堪信為
    真實。另華南銀行債務雖係債務人之連帶保證債務，然對債
    權人而言，既負全部給付責任，且該等連帶保證債務金額之
    執行名義為債權憑證，顯見該債務金額為扣除物上擔保權受
    償後之餘額，或並無其他擔保物權足資擔保，自亦應列為本
    件無擔保債務。參諸前開說明，債務人無擔保或無優先權之
    債務總額既逾新臺幣1200萬元，不符合消費者債務清理條例
    第42條第1 項所定要件，且上開欠缺又屬無從補正，是本件
    聲請人聲請更生，不應准許，應予駁回。爰裁定如主文。
中    華    民    國    98    年    4    月    30    日
                  民事第二庭      法  官  黃呈熹
以上正本係照原本作成
如不服本裁定，應於裁定送達後10日內，以書狀向本院提出抗告
，並繳納抗告費新臺幣1千元
中    華    民    國    98    年    4    月    30    日
                                  書記官  傅美蓮


司法院資訊處製作；財團法人民間司法改革基金會備份。
